臺灣臺北地方法院刑事判決
110年度侵訴字第105號
公  訴  人  臺灣臺北地方檢察署檢察官
被      告  藍千懿




指定辯護人  本院公設辯護人曾德榮  
上列被告因妨害性自主罪案件，經檢察官提起公訴（110年度偵
緝字第1552號），本院判決如下：
    主  文
藍千懿犯乘機性交罪，處有期徒刑參年陸月；又犯強制猥褻罪，
處有期徒刑玖月；又犯強制猥褻罪，處有期徒刑玖月。應執行有
期徒刑肆年肆月。
    事  實
一、藍千懿於民國109年12月19日凌晨某時，在臺北市○○○路0段0
    0○0號首都大飯店小巨蛋館門口，見AW000-A110023（真實姓
    名年籍詳卷，下稱A女 ）獨自坐在路邊，已顯醉態並嘔吐，
    受酒精之影響，呈現意識不清狀況，已處於相類於精神、身
    體障礙不能抗拒之情形，竟基於乘機性交之犯意，隨同A女 
    返回A女 住處，乘A女 因酒醉而不能反抗之際，以陰莖進入
    A女 口腔及陰道內為性交行為得逞。
二、其後於110年1月17日凌晨1時許，藍千懿在臺北市松山區南
    京東路4段158巷附近某全家便利商店內巧遇A女 ，即跟隨在
    A女 身旁，A女 要求藍千懿勿靠近，並走入南京東路4段158
    巷內躲避，詎藍千懿仍尾隨在後，基於強制猥褻之犯意，上
    前環抱A女 ，違反A女 之意願親吻A女 並撫摸A女 身體，A
    女 雖以言詞表達反對，並試圖推開藍千懿並掙扎，然因力
    氣不敵藍千懿，藍千懿仍用力將A女 壓制在舊衣回收箱上親
    吻，以下體磨蹭A女 ，抓住A女 手部撫摸其下體，以此方式
    對A女 為猥褻行為得逞。
三、另於110年1月19日凌晨1時許，A女 下班返家後，在臺北市
    松山區光復北路租屋處（詳細地址詳卷）1樓發現藍千懿坐
    在其住處樓下餐廳前座椅上，因不願與藍千懿接觸遂轉往他
    處，詎行走至光復北路上時即遭藍千懿追上，藍千懿即基於
    強制猥褻之犯意，不顧A女 以言語、手推表示拒絕，違反A
    女 之意願，強行抱住A女 ，親吻A女 臉部、嘴部，以身體
    磨蹭，以手撫摸A女 而為猥褻之行為，其後發現A女 在與他
    人通話始停手，並離開現場。嗣經A女 報警處理，為警循線
    查悉上情。
四、案經A女 訴由臺北市政府警察局松山分局報告臺灣臺北地方
    檢察署檢察官偵查起訴。
    理  由
壹、程序事項：
一、按性侵害犯罪防治法所稱性侵害犯罪，係指觸犯刑法第221
    條至第227條、第228條、第229條、第332條第2項第2款、第
    334條第2款、第348條第2項第1款及其特別法之罪；又行政
    機關、司法機關及軍法機關所製作必須公示之文書，不得揭
    露被害人之姓名、出生年月日、住居所及其他足資識別被害
    人身分之資訊，性侵害犯罪防治法第2條第1項、第12條第2
    項定有明文。本件被告所犯係屬性侵害犯罪防治法所稱之性
    侵害犯罪，因本院所製作之本案判決係屬必須公示之文書，
    為避免被害人A女 身分遭揭露，依上開規定，對於被害人及
    年籍資料等足資識別身分之資訊，均予以隱匿或適當之遮掩
    ，合先敘明。
二、證據能力部分：
　㈠按被告以外之人於審判外之言詞或書面陳述，除法律有規定
    者外，不得作為證據。又被告以外之人於審判外之陳述，雖
    不符合同法第159條之1至第159條之4之規定，但經當事人於
    審判程序同意作為證據，法院審酌該言詞陳述或書面陳述作
    成時之情況，認為適當者，亦得為證據；而當事人、代理人
    或辯護人於法院調查時，知有該等不符合同法第159條之1至
    第159條之4之不得為證據之情形，而未於言詞辯論終結前聲
    明異議者，視為有前項之同意，刑事訴訟法第159條之5定有
    明文。查證人A女 於警詢之陳述，屬被告藍千懿以外之人於
    審判外所為之陳述，被告及其辯護人爭執其等於警詢中陳述
    之證據能力。本院核證人A女 於警詢所為之陳述，與其於本
    院審理時以證人身分在庭所為之證述尚無不符，且非為證明
    被告之犯罪事實存否所必要，不合於刑事訴訟法第159條之2
    所定例外有證據能力之要件，應認證人A女 於警詢時所為有
    關被告涉案部分之陳述，無證據能力。又本判決所引具傳聞
    性質之其餘各項供述證據，被告、辯護人及檢察官於本院審
    理時均表示沒有意見（見本院侵訴字卷第69、262至266頁）
    ，本院審酌上開證據資料製作時之情況，尚無違法不當及證
    明力明顯過低之瑕疵，亦認為以之作為證據應屬適當，依前
    揭規定，認前揭證據資料均有證據能力。
　㈡另本院以下所引用之非供述證據，均與本件事實具有自然關
    聯性，且核屬書證、物證性質，又查無事證足認有違背法定
    程序或經偽造、變造所取得等證據排除之情事，復經本院依
    刑事訴訟法第164條、第165條踐行物證、書證之調查程序，
    況檢察官、被告及其辯護人對此部分之證據能力亦均不爭執
    ，是堪認均有證據能力。
貳、實體部分：
一、認定事實所憑之證據及理由：
　㈠就事實欄一部分：
　　訊據被告固不否認其有於109年12月19日某時，在臺北市○○○
    路0段00○0號首都大飯店小巨蛋館門口，見A女 獨自坐在路
    邊，遂上前搭訕，後隨同A女 返回A女 住處，並在A女 住處
    以陰莖進入A女 口腔及陰道內之事實，惟矢口否認有何乘機
    性交之犯行，辯稱：A女 坐在路邊時尚有意識，能對答如流
    ，且能明確指出路途怎麼走，是A女 同意我回她住處，我與
    A女 係在你情我願下發生性行為，A女 沒有拒絕，A女 也有
    提供保險套，還幫我戴上，若A女 不願意與我發生性行為，
    A女 應該隔日就去報案、驗傷，卻在1個月後才提告，不合
    常理，且A女 於發生性行為後，同意我加她的臉書好友，繼
    續保持聯絡，還可以去A女 家聊天，我後來才知道A女 有男
    友，我不知道是不是男友看到她劈腿，來提告、勒索云云。
    被告之指定辯護人辯稱：A女 最先有酒醉，但後來慢慢清醒
    ，才與被告一同到A女 住處，A女 住處需要刷卡、密碼才能
    打開幾道門，這都不是酒醉之人可以做到，進房間後被告有
    與A女 聊天，因為兩人互有好感才會進行性行為，尤其被告
    一再供稱A女 還拿出保險套幫被告戴上，有意願與被告進行
    性交行為，被告於當日早上6時許也與A女 互相加入臉書好
    友，綜合上情，可見A女 當時意識清醒，並無酒醉狀態，況
    A女 證述情節不一致，A女 之證述並無可採，且偵查中A女 
    對細節都講得非常詳細，表示A女 當時是否呈酒醉狀態，有
    待商榷，況依一般常理，A女 於109年12月19日當日被性侵
    害後，不可能隔1、2天還有與被告聯絡，甚至到了聖誕節當
    天還會請被告到她家裡過聖誕節云云，為被告之利益辯護，
    經查：
　⒈被告有於上開時、地，以前揭方式，對A女 為性交行為之事
    實，被告於偵訊及本院審理時均坦認在卷（見110偵緝1552
    卷第36至37、57頁、本院侵訴字卷第64至65、68頁），核與
    A女 於偵訊及本院審理時指述情節相符（見110偵緝1552卷
    第97至99頁、本院侵訴字卷第238至240頁），並有性侵害犯
    罪事件通報表在卷可佐（見110偵13426不公開卷第41至42頁
    ），是此部分事實，首堪認定。
　⒉就被告乘A女 酒後意識不清，處於不能抗拒之際而與之性交
    部分，業據A女 於偵查及本院審理時證述如下：
　⑴A女 於偵訊時證稱：大約109年12月中，我喝醉坐在路邊休息
    ，當時我自己一人，因為我在吐，被告過來關心我，後來被
    告把我扶起來，將我扶到旁邊巷子裡並繼續跟我說話，被告
    身體靠我很近，我很醉、神智不太清楚，被告問我家在哪裡
    ，我沒想那麼多，我就跟被告說我家的方向，被告也陪同我
    走回我家門口，我住10樓，1樓大門要刷卡才可以進去，我
    並沒有想讓被告進來，且有跟被告說不行進來，但我很醉，
    且被告身材及力氣跟我差很多，被告就貼在我身上把我推進
    門，跟我一起進1樓及10樓的門。到家後，我再次跟被告說
    ：「我OK，你可以回去了」，被告仍執意留下，我很醉想睡
    覺，被告坐在我床上，被告說想跟我一起睡覺，我拒絕被告
    ，但我也沒力氣及精神掙扎，後來被告壓住我，一直親我，
    被告把他的褲子脫下並拿我的手去碰他的生殖器，被告用身
    體磨蹭的方式動我的手，然後把我的臉抓到被告的生殖器前
    碰觸，被告並將他的生殖器放進我的嘴巴，後來被告還把他
    的生殖器進入我的陰道，但我很醉，沒有感覺，好像知道發
    生什麼事，但沒力氣掙扎，只能任被告擺布。天快亮時，被
    告終於說他要走了，被告希望可以繼續聯絡或更進一步，被
    告問我要不要交換聯絡方式，我沒回答被告，但後來我發現
    我的臉書多了被告，但我不記得我有同意加被告為臉書好友
    ，後來被告把東西背一背就離開了。之後我問被告叫什麼，
    被告說他叫「魯夫」，被告的臉書也叫「魯夫」等語(見110
    偵緝1552卷第97至99頁)。
　⑵A女 嗣於本院審理時證稱：我於109年12月19日凌晨第一次見
    到被告，當時我一人剛從酒吧出來，意識非常不清，正在嘔
    吐，我坐在敦化北路上的人行道休息，被告來關心我，他跟
    我說他叫「魯夫」，並向我稱那個地方不安全，想拉我走，
    拉扯過程中，被告有親我臉頰、脖子、嘴巴、額頭、耳朵，
    並將舌頭伸入放入我口中，手伸到我衣服內摸我胸部，還有
    伸到我內褲摸下體，後來我想回家，被告就一直跟著我回家
    ，在進一樓鐵門時，我沒有想讓被告跟我進來，但被告算是
    有點貼在我後面進來，我也沒什麼力氣趕走被告。我不太記
    得進家裡後發生何事，那時我喝很醉，我就要睡覺，但還是
    一直聽到有人在我耳邊講話，後來因為我下面褲子有被脫掉
    ，且性器官陣痛，我才慢慢回想起進家門後被告有對我為口
    交、性交的行為，我也沒有很記得有無反抗被告或表示不要
    的意思，後來我睡睡醒醒，張開眼睛時看到我的房門慢慢被
    關上，然後有聽到腳步聲，但沒看到被告，我不太記得被告
    有無跟我打招呼等語（見本院侵訴字卷第238至240、252、2
    54至256頁）。
　⑶互核A女 上揭證言，就被告於109年12月19日凌晨，在臺北市
    ○○○路0段00○0號首都大飯店小巨蛋館門口搭訕A女 ，A女 當
    下已呈酒醉意識不清狀態，被告仍隨同A女 返回住處，並以
    陰莖進入A女 口腔及陰道內等基本事實，自檢察官偵查、本
    院審理指述一致，倘非親身經歷，自無可能憑空編撰捏造此
    等情節。再者，A女 於檢察官偵查、本院審理時並具結以擔
    保其證詞之真實性及憑信性，況以證人A女 之智識程度，亦
    當瞭解偽證、誣告之刑責非輕，A女 應無甘冒偽證、誣告之
    風險，虛捏不堪之受害情節，誣指被告入罪之動機與必要。
    復衡以雖然受到性侵害並非被害人之過錯，然仍有多數被害
    人會認定自己遭受性侵害係屬不光彩之事，而選擇不予大肆
    張揚。A女 實無以自身名譽杜撰前述不堪之受害情節，恣意
    攀誣構陷被告之理。再參以A女 於109年12月30日至長期就
    診之欣泉身心診所進行諮商，並向醫生自述其遭陌生人性侵
    害等語，有A女 之就診病歷在卷可稽（見110偵緝1552不公
    開卷第117頁）。A女 於本院審理中為陳述時，並有哽咽啜
    泣、哭泣之情緒反應，經審判長諭知暫休庭平緩情緒後，始
    能繼續進行交互詰問程序（見本院侵訴字卷第246至247頁）
    ，顯與一般性侵害案件被害人回憶案發經過時會有負面情緒
    反應相符。綜合上情，A女 之證言自有一定之憑信性。
　⒊再查被告於偵查時供稱：A女 說我可以留下來，A女 說她隔
    天約6、7點要起來上班，我跟A女 說我可以叫她起來上班，
    A女 說好云云(見110偵緝1552卷第36至37頁)，惟被告於本
    院審理時供稱：我離開時間為6點多，離開時A女 有叫我幫
    忙關燈鎖門云云(見本院侵訴字卷第272頁)，未見有被告所
    稱叫A女 起床上班之情，且A女 於偵訊時亦證稱：被告離開
    時，我繼續睡覺，我隔天下午才醒來等語（見110偵緝1552
    卷第99頁），是被告之供述已有可疑。又A女 是否願意與甫
    見面且未有深刻互動之陌生人為性交行為，亦有可疑。且被
    告於本院審理時自承109年12月19日與A女 見面之目的就是
    為了發生性行為（見本院侵訴字卷第277頁），參以A女 於
    本院審理中證稱：109年12月19日當時喝的酒量滿多的，我
    是喝兩杯調酒，有6、7種烈酒混在一起，酒醉時腦袋脹脹暈
    暈的，走路都快走不穩，很想吐等語(見本院侵訴字卷第251
    頁)，被告於偵查時亦供稱其確實有在上開時、地遇到A女 
    ，遇到當時A女 喝醉了，A女 吐得滿地都是等語（見110偵
    緝1552卷第36頁），足認A女 當時已呈酒醉狀態，始有嘔吐
    之生理反應，是被告深夜見酒醉落單之A女 ，趁A女 難以表
    達性交意願，藉機搭訕尋求與之發生性交行為之機會，且嗣
    即利用A女 不能、不知抗拒之情形，與A女 為性交行為，昭
    然若揭。被告雖不斷辯稱A女 並沒有拒絕云云，然A女 既已
    酒醉無法表達性交意願，而無任何反抗、拒絕之行為，則被
    告明知A女 酒醉意識不清，難以表達性交意願，而辯以A女 
    沒有拒絕認A女 同意與被告發生性行為云云，即非可採。從
    而，被告確有於上開時、地，趁A女 受酒精之影響，呈現意
    識不清狀況，已處於相類於精神、身體障礙不能抗拒之情形
    ，而與A女 為性交行為，洵堪認定。
　⒋被告及辯護人所辯不足採之理由：
　⑴被告與辯護人辯稱：A女 最先有酒醉，但後來慢慢清醒，尚
    能與被告對答如流，能指出回家路途，與被告一同到A女 住
    處，A女 住處需要刷卡、密碼才能打開幾道門，這都不是酒
    醉之人可以做到，且A女 還拿出保險套幫被告戴上，表示A
    女 當時清醒，有意願與被告進行性交行為云云，惟按對於
    男女利用其精神、身體障礙、心智缺陷或其他相類之情形，
    不能或不知抗拒而為性交者，刑法第225條第1項設有處罰之
    明文，所謂相類之情形，係指被害人雖非精神、身體障礙、
    心智缺陷，但受性交時，因昏暈、酣眠、泥醉等相類似之情
    形，致無同意性交之理解，或無抗拒性交之能力者而言，至
    被害人之所以有此情狀，縱因自己之行為所致，仍不能解免
    乘機對其性交者之刑責（最高法院96年度台上字第4376號判
    決亦同此旨）。是乘機性交罪之成立，其客觀要件僅需被害
    人當時並無同意性交之理解，或無抗拒性交之能力為已足，
    並非以酒醉必達於昏迷、呆滯、木僵、甚至呼吸中樞麻痺之
    程度為必要。又酒醉對於人體各項功能之影響本有不同，如
    步行、對話等日常生活反覆進行之事務，酒醉可能僅會影響
    其運作之順暢程度，但不至於完全喪失其能力，然依社會常
    情，性交有其隱密性、慎重性，且決定性交行為對象、是否
    同意為性交行為而行使性自主權所需之意識程度，顯然較單
    純身體移動、動作等活動要高出甚多，核與步行、對話等每
    日均需反覆進行之日常事務顯然有別，是酒醉對於被害人是
    否能理解並同意性交、或反對並抗拒性交之影響程度，允非
    步行、對話所能當然類比，自不能以被害人酒醉後尚未完全
    喪失對話、步行或肢體活動之能力，即認被害人必有理解並
    同意性交之能力，或必有抗拒性交之能力。是辯護人徒以A
    女 尚能與被告應答、走回住處及能打開住處門鎖之客觀情
    狀，而認A女 於酒醉後尚具有理解及同意與被告性交之能力
    ，尚難憑採。至A女 拿出保險套幫被告戴上部分，僅有被告
    供述，並無相關證據足佐，A女 亦否認此節，未可遽以採信
    。
　⑵被告復辯稱：若A女 不願意與我發生性行為，A女 應該隔日
    就去報案、驗傷，卻在1個月後才提告，不合常理云云，惟
    查，A女 於偵查時證稱：因為我當時喝醉，且有服用精神藥
    物，治療憂鬱症的，我一直都不太好，嚴重會有幻覺，又加
    上酒醉，我無法判斷被告想要做什麼，事發後我也覺得這是
    夢，沒有特別覺得這件事是真的，所以我沒有立即報警，我
    對自己被性侵害的事情沒有確切認知，因為我有憂鬱症，我
    對基本生理需求都不在乎，我也不在乎身邊的人，有點自我
    放棄的狀態等語（見110偵緝1552卷第98至99、102頁）；復
    於本院審理時證稱：我在109年3月時就有憂鬱症、厭食症、
    恐慌發作，也有開始就醫，我記得被告案發當天有對我為性
    行為，但因為我自己有在吃精神科藥物，所以當下我並不確
    定那是不是作夢，但是在聖誕節前後，因為被告一直出現我
    日常生活中，被告在12月25日拿酒給我時，我又看到被告的
    臉，我知道這個人是存在的，就慢慢一點一點想起來，才覺
    得這件事不是夢，因為記憶是錯亂、錯置的，所以我算是拼
    湊出來的，我講出來的都是我確定記得的等語（見本院侵訴
    字卷第247至249頁）；我於110年1月20日4點多報案時，有
    繪製被告3次犯行之時間軸，中間記載12月25日並畫了一個
    瓶子，那是一個時間切割，因為被告要送我東西，我知道這
    個人是真的，12月25日是我想跟被告切開的轉折點，會回應
    被告之訊息僅是基於禮貌、一個基本良知等語（見本院侵訴
    字卷第243至246頁），並有A女 所繪時間軸在卷可憑（見11
    0偵13426不公開卷第39頁）。參以被告於欣泉身心診所之就
    診病歷，顯示A女 於案發前即有憂鬱症、恐慌症之病史，且
    A女 於病歷中自述夢境很具體很現實，有分不清夢境和現實
    ；忽然昏倒，醒來有memory gap之徵狀（見本院侵訴字卷第
    153、157、163頁），足認A女 遭被告乘機性交時，並無法
    區別為現實或夢境，且有記憶片斷喪失之症狀，而係透過嗣
    後被告與A女 之聯繫及碰面，A女 才慢慢拼湊起案發過程之
    全貌，且尚需繪製時間軸以幫助其回想事發經過，故A女 未
    於隔日報案、驗傷，與常情並無不合。又個人面對不法侵害
    時，反應不一，此與個人年紀、性情、當時所處環境、加害
    情節及與侵害者之關係等息息相關，A女 於審理時證稱：因
    為最後一次被告跟到我家，我想搬家，但不見得能馬上找到
    房子，我東西想暫時拿回家放，所以就是下下策，我只好跟
    我爸說有人跟蹤我，在他們詢問之下發現這起妨害性自主案
    件，要我報警等語（見本院侵訴字卷第244頁），可徵A女 
    於案發後有隱忍而不願該案件內容遭公諸於世之心理，核與
    性侵害被害人遭侵害後可能出現之反應相符，是A女 係因家
    人察覺有異，始於案發後1個月報警提告，亦與常情無違，
    被告上開所辯，不足憑採。
　⑶辯護人再為被告辯稱：A女 證述情節不一致，A女 之證詞不
    能採信，且A女 於偵查中對細節都講得非常詳細，甚至比於
    本院到庭證述都還仔細，表示A女 當時是否呈酒醉狀態，實
    有待商榷云云。然查，A女 遭被告乘機性交時，已處於醉態
    ，且無法區別為現實或夢境，而係透過嗣後被告與A女 之聯
    繫及碰面，A才慢慢拼湊起案發過程之全貌，業如前述，再
    本案案發時間距本院審理期日，已經過將近2年，A女 於本
    院審理時之證述未如偵查時證述詳盡，或係因時間之經過致
    記憶模糊所致，況性侵案件之被害人在遭受性侵害之際，身
    心均受強大傷害，加以遭受性侵害後所引起之反應，諸如對
    安全之顧慮、再度受害之恐懼、情緒低潮、焦慮、因恐旁人
    得知而產生之靦腆情緒，及對性產生反感等因素交錯下，本
    難期待其於事後司法程序之歷次證述中，得以分毫不差地拼
    湊案發過程之全貌，且被害人亦可能為避免再次受傷而不願
    回想過去之被害經驗，故其就被害細節之記憶已因時間經過
    而逐漸淡忘，致發生前後所述未盡一致之情形，尚非違反事
    理之常，自不能以被害人就被害過程之細節前後陳述不一，
    遽認其證述係屬虛偽，此由A女 於本院審理時曾證述：因為
    我現在還持續服用精神相關藥物，而且是有加重的，這次會
    來出庭對我來說也是蠻…蠻難的（哽咽），所以有些細節跟
    記憶是有錯置的現象等語可證(見本院侵訴字卷第242頁)，
    故辯護人上開所辯，要難採信。
　⑷被告與辯護人又辯稱：若照一般常理，A女 於109年12月19日
    當日被性侵害後，不可能加被告臉書好友，隔1、2天還有與
    被告聯絡，甚至到了聖誕節當天還會請被告到她家裡過聖誕
    節云云，惟查，A女 遭被告乘機性交時，並無法區別為現實
    或夢境，而係透過嗣後被告與A女 之聯繫及於109年12月25
    日碰面，A女 才慢慢拼湊起案發過程之全貌，業如前述，是
    A女 於聖誕節即109年12月25日同意被告到A女 住處過聖誕
    節，尚未回想起遭被告性侵之過程，A女 在還沒確認上情是
    否為真實前，未斷然拒絕被告之請求，同意被告進入自己住
    處，與常情並無不符，且依A女 本院審理時證述：我有繼續
    跟被告聯絡是基於作為一個人的禮貌，被告打那麼多通電話
    ，雖然我覺得怪怪的，但他搞不好是真的在關心我，我至少
    應該回應一下等語（見本院侵訴字卷第246頁），及觀之兩
    人自109年12月25日後之臉書訊息內容，A女 僅係禮貌性簡
    短回應被告，兩人間並無親密對話，甚至A女 多次拒絕被告
    前來探視，此有被告提出之通訊軟體對話紀錄可憑（見110
    偵緝1552不公開卷第81至91頁），尚難執此推論A女 於事發
    時同意與被告為性交行為。至A女 加被告臉書好友部分，被
    告自承是渠拿A女 手機打被告的名字，打了之後再把手機還
    給A女 ，A女 按同意加入等語（見本院侵訴字卷第273頁）
    ，核與A女 於本院時證稱：有可能是我不太清楚時，我們就
    加臉書，不然就是被告拿我手機，我也不確定，那時我真的
    快睡著了等語大致相符（見本院侵訴字卷第254頁），足認
    被告係透過拿取A女 手機輸入自己名字，再由被告或A女 點
    選同意之方式加入臉書好友，A女 是否出於真意而同意加入
    被告臉書好友，不無疑義。況酒醉可能僅會影響其運作之順
    暢程度，但不至於完全喪失其能力，自不能以被害人酒醉後
    尚未完全喪失肢體活動之能力，即認被害人必有理解並同意
    性交之能力，已如前述，A女 實可能在意識不清之情形下聽
    從被告之要求點選同意，故縱A女 有點選同意之動作，亦難
    執此推論A女 於事發時同意與被告為性交行為。
　⑸被告末辯稱：我後來才知道A女 友男友，我不知道是不是男
    友看到她劈腿，來提告、勒索云云，然查，被告於本院自承
    沒有人跟我要錢等語（見本院侵訴字卷第275至276頁），被
    告上開所辯，實屬臆測，並無證據可佐，不足採信。　　
　㈡就事實欄二、三部分：
　　訊據被告固坦承其於110年1月17日凌晨1時許，在臺北市松
    山區南京東路4段158巷附近之全家便利商店遇見A女 ，並跟
    隨A女 至南京東路4段158巷，途中A女 叫被告不要跟，被告
    仍繼續跟隨，被告嗣至上址巷內有環抱、親吻、撫摸A女 ，
    並以下體磨蹭A女 ，抓住A女 手部撫摸其下體之猥褻行為，
    且A女 有拒絕之表示等節；及被告於同年1月19日凌晨1時許
    ，在臺北市松山區光復北路案發處時，被告有抱住A女 ，親
    吻A女 臉部、嘴部，以身體磨蹭，以手撫摸A女 之猥褻行為
    ，A女 並有推開被告、用腳踢被告等節，惟矢口否認有何強
    制猥褻之犯行，辯稱：之前A女 都沒有抗拒，我不知道A女 
    是生氣還是在玩，我們平常會打打鬧鬧云云。被告之指定辯
    護人辯稱：A女 於109年12月19日和被告發生性行為後，隔1
    、2天還有與被告聯絡，甚至到了聖誕節當天還會請被告到
    她家裡過聖誕節，表示A女 當時把被告當成好朋友，故被告
    就110年1月17日及同年月19日之行為，主觀上是認知A女 有
    同意云云，為被告之利益辯護，經查：
　⒈被告有於事實欄二、三所示時、地，以前揭方式，對A女 為
    猥褻行為等情，業據被告於偵訊及本院審理時均坦認在卷（
    見110偵緝1552卷第37、56至57頁、本院侵訴字卷第65至68
    頁），核與A女 於偵訊及本院審理時指述情節相符（見110
    偵緝1552卷第99至101頁、本院侵訴字卷第240至243、259頁
    ），並有證人蔡至和即110年1月19日案發時與A女 通話之人
    於警詢及偵查中之證述可證（見110偵13426卷第63至64頁、
    110偵緝1552卷第151至152頁），是此部分事實，首堪認定
    。
　⒉本件A女 確有以言語、用手推開並以腳踢被告之方式拒卻被
    告之猥褻行為等節，業據A女 於偵訊及本院審理中證述：⑴1
    10年1月17日我下班到便利商店買完東西要離開時，被告牽
    著腳踏車要跟我一起走，到了要轉進巷口時，我跟被告說不
    要再跟過來，我覺得很害怕，怕被告跟過來，我就躲在路邊
    的舊衣回收箱後面。我想說等一下，等被告找不到我再出去
    ，我伸頭看了一下，被告真的走過來，我馬上把頭轉回來，
    我躲回去希望不要被發現並蜷縮身體，我下一次抬頭被告又
    在我面前，還問我為什麼不回家，我跟被告說我不要你跟我
    回家，我蹲著，被告原本站著，後來被告微蹲開始親我嘴巴
    及臉及脖子，還撫摸我，我那次很具體的掙扎，我有推被告
    ，我跟被告說不要這樣，被告一直問我為什麼，明明那麼合
    ，為什麼變這樣，我跟被告說我情緒不穩，但被告還是繼續
    ，並用下體磨蹭我的臉，抓我的手去碰被告下體，但被告褲
    子還是穿著，最後我一直表達我不要的意願，後來被告就自
    己離開了。⑵110年1月19日被告坐在我住處樓下居酒屋的長
    椅，我當時用耳機和朋友講電話，我看到被告覺得我不要回
    家，我就轉彎到光復北路上，看到前面有超商，在我想回頭
    確認一下時就遭被告抓住肩膀，被告用身體磨蹭我，先用手
    搭我肩膀，從背後抱住我，以正面全身磨蹭我的背，並親吻
    我的臉、嘴巴、脖子，就是擁吻，因為事情發生很快，時間
    很短，我跟被告說不要這樣，且將被告推開，但沒有用。後
    來被告意識到我在講電話，身體就離開我了，被告好像很錯
    愕，還作勢要逃走的樣子，被告有點緊張的感覺，並說下個
    月休假再來找我，我說不用，後來被告用跑得離開，還在遠
    處跟我揮手等語明確（見110偵緝1552卷第99至101頁、本院
    侵訴字卷第240至243、259頁）。參以被告就事實欄二犯行
    部分，於偵訊中證稱：於110年1月17日清晨，我有跟著A女 
    ，A女 要我不要跟，我有把A女 壓在舊衣回收桶，有親臉頰
    、嘴，A女 一開始有拒絕等語（見110偵緝1552卷第56頁）
    ；於本院審理中被告復肯認A女 有腳踢，及要求被告不要跟
    隨等情（本院侵訴字卷第66、270頁）。另被告就事實欄三
    犯行部分，於偵訊中證稱：A女 在我要抱及親她的時候，有
    推開我一次，也有用腳踢我等語（見110偵緝1552卷第57頁
    ）；於本院審理中復肯認A女 有以腳踢被告之行為（見本院
    侵訴字卷第67頁），是本件A女 確有以言語、用手推開並以
    腳踢被告之方式拒卻被告之猥褻行為，亦堪認定。
　⒊按西元1979年聯合國大會通過「消除對婦女一切形式歧視公
    約」（以下簡稱CEDAW），並在西元1981年正式生效，我國
    亦明定CEDAW具國內法效力，於96年6月8日公布「消除對婦
    女一切形式歧視公約施行法」，以刑法第16章妨害性自主罪
    章而言，所保護法益為個人性自主決定權，強調「性自主決
    定權」即「性同意權」，意指任何性行為都應建立在相互尊
    重，彼此同意的基礎上，絕對是「No means No」、「only 
    Yes means Yes」，即「說不就是不！」、「她（或他）說
    願意才是願意！」、「沒有得到清楚明瞭的同意，就是不同
    意！」。因此，對方沉默時不是同意，對方不確定或猶豫也
    不是同意，並無所謂「沒有說不行，就等於願意」或有「半
    推半就」的模糊空間，避免「性同意」成為性侵害事件能否
    成立的爭議點。查A女 已證述其於110年1月17日及同年月19
    日，對被告之猥褻行為均有試圖用手推開、以腳踢被告之方
    式為反抗，並以言詞表達拒絕之意，被告對上情亦有所認識
    ，是A女 主觀上顯無同意被告對其為猥褻行為明確，且「以
    手推擋」、「腳踢」之行為，相較口頭拒絕，已有明顯之肢
    體舉措表達不願意之意，當時亦無足使被告主觀上誤認A女 
    有同意被告對其為猥褻行為之客觀徵象，惟被告仍執意為上
    揭猥褻行為，足認被告係以不法腕力，違反A女 意願而為強
    制猥褻行為，昭昭甚明。
　⒋被告及辯護人雖以前揭情詞置辯，然觀被告與A女 之對話紀
    錄，A女 僅係禮貌性回應被告，兩人間並無親密對話，甚至
    A女 多次拒絕被告前來探視，業如前述，稽以雙方相識期間
    甚短，能否據此推認雙方已有好友之情誼，甚至達能相互擁
    抱、親吻、撫摸身體之親密關係，不無疑問。且於聖誕節時
    ，A女 尚未完整回想起遭被告性侵之過程，A女 在還沒確認
    上情是否為真實前，未斷然拒絕被告之請求，同意被告進入
    自己住處，與常情並無不符，亦敘明如前。此外，A女 於本
    院證稱：我於110年1月20日4點多報案時，有繪製被告3次犯
    行之時間軸，中間記載12月25日並畫了一個瓶子，那是一個
    時間切割，因為被告要送我東西，我知道這個人是真的，12
    月25日是我想跟被告切開的轉折點，會回應被告之訊息僅是
    基於禮貌、一個基本良知等語如前（見本院侵訴字卷第243
    至246頁），並有A女 所繪時間軸在卷可憑（見110偵13426
    不公開卷第39頁），足認於109年12月25日後，因A女 已逐
    漸回想起現實，益徵A女 確有表達拒絕之意而不同意被告為
    事實欄二、三所示之猥褻行為。況證人蔡至和亦於警詢及偵
    訊中證稱：我於110年1月19日1時至2時有與A女 以通訊軟體
    LINE通話，A女 於電話中有提到之前騷擾過她的加害人出現
    在視野可見的地方，對方靠近她，她大聲對對方說「你不要
    這樣子」，但對方繼續想搭話「你心情不好喔？你剛下班嗎
    ？」等語（見110偵13426卷第63至64頁、110偵緝1552卷第1
    51至152頁），可徵A女 有明確拒絕之表示，且被告見A女 
    與他人以電話通訊時，即迅速逃離現場，已見情虛，益徵被
    告違反A女 意願對A女 強制猥褻甚明，是被告上開所辯，自
    無可採。
　㈢綜上所述，本案事證明確，被告前揭犯行堪以認定，應依法
    論科。　
二、論罪科刑：
  ㈠事實欄一部分：
　　按對於男女利用其精神、身體障礙、心智缺陷或其他相類之
    情形，不能或不知抗拒而為性交者，刑法第225條第1項設有
    處罰之明文。所謂相類之情形，係指行為人利用被害人因精
    神、身體障礙或心智缺陷等情形以外之原因，如乘被害人因
    酒醉、昏睡、藥物或其他因素，致其意識之辨別能力顯著減
    低，或其行動能力受限，已處於一種無可抗拒之狀態，而為
    性交之行為而言，不以被害人當時已完全無知覺，或全無行
    動能力者為限；至被害人之所以有此情狀，縱因自己之行為
    所致，仍不能解免乘機對其性交者之刑責（參最高法院99年
    度台上字第1239號、96年度台上字第4376號刑事判決）。經
    查，被告乘酒醉之A女 處於相類於精神、身體障礙不能抗拒
    之情形，以陰莖插入口腔、陰道之方式對A女 為性交行為得
    逞，揆諸上開說明，是核被告所為，係犯刑法第225條第1項
    之乘機性交罪。又被告先後以陰莖進入A女 口腔及陰道，係
    基於對A女 為性交行為之單一犯意，於短時間內，在同一空
    間，雖分別有以陰莖插入口腔及陰道等「性交」行為，實際
    上仍屬數個舉動之接續施行，且侵害同一法益，為接續犯，
    僅論以一乘機性交既遂罪。
　㈡事實欄二、三部分：
　　核被告所為，均係犯刑法第224條之強制猥褻罪。又被告在
    事實欄二、三所示之時間、地點分別對A女 所為之猥褻數舉
    動，顯係基於同一滿足慾念之目的，於密接之時間在同一空
    間為之，各行為之獨立性極為薄弱，依一般社會健全觀念，
    在時間差距上難以強行分開，於刑法評價上，應視為數個舉
    動之接續實行，而各論以接續犯之一罪。
　㈢被告所犯事實欄一、二、三所示3罪，犯意各別，行為互殊，
    應予分論併罰。
　㈣爰以行為人之責任為基礎，審酌被告於行為時為37歲之成年
    人，與A女 素不相識，僅因偶遇A女 ，見A女 處於酒醉意識
    不清狀態，竟為滿足一己性欲，跟隨A女 至其住處為本案乘
    機性交行為，結識A女 後，仍無視A女 明確表示拒絕之性自
    主決定，於事實欄二、三所示之時、地以不法腕力違反A女 
    意願強制猥褻得逞，顯不尊重A女 之身體自主權利，且犯後
    砌詞否認犯行，無有愧色，難認有悔意，兼衡A女 之受創程
    度、被告犯罪之動機、目的、手段，及其為高職畢業之智識
    程度，從事服務業、尚有母親須扶養之家庭經濟與生活狀況
    等一切情狀，分別量處如主文所示之刑，資為懲儆。
　㈤關於數罪定刑部分，以罪責相當原則及特別預防之刑罰目的
    ，具體審酌被之本案整體犯罪過程之各罪關係、各該行為之
    行為方式、危害情況、彼此間之時間與空間關係、偶發性、
    各別刑罰規範之目的、侵害法益之專屬性或同一性、輕重罪
    間體系之平衡、所犯數罪反應出之行為人人格特性及犯罪傾
    向、加重效益及整體犯罪非難評價等總體情狀（最高法院10
    4年度台抗字第718號、第951號、105年度台抗字第170號裁
    定均同此見解），尤以各行為之手法近似，侵害法益之同質
    性高，危害之加重效應非如等差級數般加劇等節為考量重點
    ，依比例原則、平等原則、罪刑相當原則、重複評價禁止原
    則等要求，就所犯各罪，合併定其應執行之刑如主文所示。
據上論斷，應依刑事訴訟法第299條第1項前段、刑法第224條、
第225條第1項、第51條第5款，判決如主文。
本案經檢察官孫沛琦提起公訴，檢察官周慶華到庭執行職務。
中　　華　　民　　國　　111 　年　　10　　月　　25　　日
　　　　　　　　  刑事第四庭    審判長法  官  陳柏宇
　　　　　　　　　
　　　　　　　　　                    法  官  唐  玥
　　　　　　　　　　　　　　　　　　
　　　　　　　　　                    法  官  曾名阜
上正本證明與原本無異。 
如不服本判決應於收受送達後20日內向本院提出上訴書狀，並應
敘述具體理由；其未敘述上訴理由者，應於上訴期間屆滿後20日
內向本院補提理由書（均須按他造當事人之人數附繕本）「切勿
逕送上級法院」。告訴人或被害人如對於本判決不服者，應具備
理由請求檢察官上訴，其上訴期間之計算係以檢察官收受判決正
本之日期為準。 因疫情而遲誤不變期間，得向法院聲請回復原
狀。
                                      書記官  李宜蓁
　　　　　　　　　　　　　　　　　　　　　
中　　華　　民　　國　　111 　年　　10　　月　　25　　日

附錄本案論罪科刑法條全文：
中華民國刑法第224條
（強制猥褻罪）
對於男女以強暴、脅迫、恐嚇、催眠術或其他違反其意願之方法
，而為猥褻之行為者，處6月以上5年以下有期徒刑。

中華民國刑法第225條
（乘機性交猥褻罪）
對於男女利用其精神、身體障礙、心智缺陷或其他相類之情形，
不能或不知抗拒而為性交者，處3年以上10年以下有期徒刑。
對於男女利用其精神、身體障礙、心智缺陷或其他相類之情形，
不能或不知抗拒而為猥褻之行為者，處6月以上5年以下有期徒刑
。
第1項之未遂犯罰之。